# 政府招商引资“先租后买”的方式代建厂房

提问人：Carlsson 时间：2021-09-02 14:15:04
背景：
公司和当地政府签订招商引资协议，约定由政府按照公司的厂房设计要求新建厂房（建筑总面积 3 万平方米），厂房月租金 10 元/平方米，公司承诺正式投产后6-10年内回购厂房，政府按成本价对厂房进行出售，回购价款按每平米 1800 元计算，土地回购价款包含在内，前期支付的厂房租金可抵扣回购款。
会计处理：
前期的租金支付可以抵扣后期的回购价款，两者密切相关，属于一揽子交易，把整体作为一项资产收购处理。根据预计回购支出的现金流量及公司目前的增量借款利率进行折现确定厂房的入账价值，回购价款确认为长期应付款，两者的差额确认为未确认融资费用。
请教陈版主，上述会计处理是否合适。

回答人：chenyiwei
基本赞同该处理。

提问人：ppphowie 时间：2021-10-26 14:31:00
陈版，请问这个和带有购买选择权的租赁有什么不一样呢？新租赁准则下，如果租金不抵减购买价款，就是按购买选择权折现计入使用权资产和租赁负债？抵减购买价款的，还是作为一揽子交易视为购买资产处理？

回答人：chenyiwei
这明显“买”和“租”属于一揽子交易。因此不是“具有选择权”的问题，而是整体上构成一项延期付款的购买。